臺灣臺北地方法院刑事判決　　　　　　　93年度訴字第1186號
公　訴　人　臺灣臺北地方法院檢察署檢察官
被　　　告　丁○○
　　　　　　　　　　　四號三樓.
指定辯護人　本院公設辯護人乙○○
被　　　告　丙○○
　　　　　　　　　　　二號五樓.
選任辯護人　廖振洲律師
上列被告等因違反槍砲彈藥刀械管制條例案件，經檢察官提起公
訴（九十三年度偵字第四四一九號），本院判決如下：
    主  文
丁○○未經許可，持有可發射子彈具有殺傷力之改造手槍，累犯
，處有期徒刑壹年貳月，併科罰金新台幣伍萬元，罰金如易服勞
役，以新台幣玖佰元即銀元參佰元折算壹日。扣案仿ＦＮ廠半自
動手槍製造之金屬玩具手槍壹支（含彈匣壹個，槍枝管制編號：
0000000000號），沒收之。
丙○○無罪。
    犯罪事實
一、丁○○於民國八十一年六月二十六日因違反麻醉藥品管理條
    例案件經台灣高等法院判處有期徒刑三年，八十一年九月十
    六日確定，於八十五年三月五日執行完畢；於八十五年十一
    月六日因竊盜案件經本院判處拘役五十日確定，八十六年一
    月九日執行完畢；於八十八年六月十日因違反毒品危害防制
    條例案件經台灣板橋地方法院判處有期徒刑五月確定，八十
    八年十二月二十五日執行完畢；於九十年四月二十三日因違
    反毒品危害防制條例案件經本院判處有期徒刑六月確定，九
    十一年八月六日執行完畢。丁○○明知可發射子彈具有殺傷
    力之改造手槍，屬違禁物，未經許可，不得持有，猶於九十
    三年二月初起，在台北市○○區○○路一四五巷一五弄一四
    號三樓租住處，未經許可持有經不明人士改造可發射子彈具
    殺傷力之仿ＦＮ廠半自動手槍之改造玩具手槍一支（槍枝管
    制編號：0000000000號，含彈匣一個，填裝不具殺傷力之土
    造子彈一顆），並將該支玩具手槍放入隨身黑色背包內妥為
    藏放。嗣於九十三年二月二十四日下午六時四十分許台北市
    政府警察局刑警大隊接獲檢舉持向本院聲請核發之搜索票前
    往上址丁○○租住處搜索，在丁○○臥房床上枕頭邊之黑色
    隨身背包內搜獲上開具殺傷力之玩具手槍一枝，因而被查獲
    ，並扣得該可發射子彈具殺傷力之仿ＦＮ廠半自動手槍之改
    造玩具手槍一支（槍枝管制編號：0000000000號，含彈匣一
    個，填裝不具殺傷力之土造子彈一顆）。
二、案經台北市政府警察局移送台灣台北地方法院檢察署檢察官
    偵查起訴。
    理  由
甲、被告丁○○部分：
一、訊據被告丁○○對於前述時、地為警查獲持有前揭改造之玩
    具手槍（含彈匣一個）、土造子彈一顆及知悉所持有之前揭
    玩具手槍槍管已經車通，可擊發子彈等事實坦承不諱，惟對
    於扣案之槍枝、子彈來源，則先後供稱：「…槍、彈是丙○○於當時（九十二年十二月間）認識時就拿來要賣給我新台
    幣…二萬元，我沒錢買，到了…二月初丙○○又拿右述槍、
    彈要賣我九千元，我告訴他還是沒錢，丙○○就把右述槍、
    彈留給我，另外叫我找買主來買別的槍、彈，但是我沒有找
    買主，我有叫他拿走右述槍、彈，可是他都不來拿走…」（
    九十三年二月二十四日警詢）、「…九十三年二月初，丙○○到我住處帶來給我的…他開價…二萬元，我沒有買，後來
    他降為九千元，我還沒有付款，他把先放在我這，要我幫他
    推銷…」（九十三年二月二十五日偵查）、「…只是先寄放
    在我這裡…」（九十三年三月十六日偵查）、「…那是丙○○寄放在我這邊…」（九十三年十二月二十八日準備程）、
    「…九十二年十一月、十二月的時候，拿到萬華區○○路我
    租的房子給我看，當天因為槍機有出現問題，拿回去請人家
    改換，剛開始有問我要不要，如果要的時候兩萬元賣給我…
    當天甲○○也在場，甲○○在把玩得時候，槍機壞掉，他就
    把槍拿回去，我當天沒有買…過完年後，有一次他過來，把
    槍帶過來拿給我看，那時候我沒有興趣，那時候丙○○在做
    房屋仲介，他說要跟客戶去看房子不方便，就把槍放在我那
    邊，隔一、兩天，農曆過年過完，我打電話問他何時拿回去
    ，他說九千元賣給我好不好，我說不要，叫他趕快拿回去，
    就一直遲遲沒有來拿…」（九十四年二月十八日本院審理）
    、「…剛開始放在我那邊，可是我叫他來拿，他一直沒有來
    拿，後來就說送給我…」（九十四年三月十一日本院審理）
    等詞。經查：
 (一)、前揭為警查扣之槍械一枝、子彈一顆經送內政部警政署刑
     事警察局鑑驗結果，送鑑之槍枝（槍枝管制編號：000000
     0000號），認係由仿ＦＮ半自動手槍製造之金屬玩具手槍
     ，換裝土造金屬槍管改造而成之改造手槍，機械性能良好
     ，可擊發適用之子彈，認具殺傷力，而送鑑子彈一顆，認
     係土造子彈（內具直徑7.8 ㎜之土造金屬彈頭），經實際
     試射，無法擊發，認不具殺傷力一節，有內政部警政署刑
     事警察局九十三年三月八日刑鑑字第○九三○○四七八六
     ○號槍彈鑑定書（九十三年度偵字第四四一九號第53頁至
     第56頁）在卷可稽。
 (二)、雖然被告丁○○對上開扣案之槍枝、子彈來源，供稱係被
     告丙○○攜至其租住處；然而，(1)被告丙○○始終供稱僅
     將一把不具殺傷力之玩具手槍贈送被告丁○○，否認有交
     付或寄放扣案具殺傷力之改造玩具槍枝，並表示：「…我
     當時送他是這把玩具手槍（槍號ＦＳ0012）是道具模型槍
     ，槍管未打通，我附送他彈殼六顆，這把槍我從未射擊過
     …該槍枝…與我之前送給他槍枝結構都不同，都有改造過
     。我確定該槍是我送給他的模型槍遭改造過…」（九十三
     年二月二十五日警詢）、「…九十二年十月間我看網路廣
     告後於台北縣三重市○○○路金華城軍用品模型專賣店買
     的…為道具模型槍。僅供觀賞用…（你有無拿去改造？）
     沒有…」（九十三年三月十六日偵查）、「…我看他（被
     告丁○○）要不要，如果要的話，我就騙他以二萬元賣給
     他，當天有說以九千元賣給他，他說他沒有錢，我當天就
     送給他…我買的時候是玩具槍，槍管封死的，而且是塑膠
     的，改造過程我不知道，我就是這樣拿給他…」（九十四
     年二月十八日本院審理）、「…我當初買的時候是玩具槍
     而已…槍管是沒有通的…我想訛丁○○，我家也沒有搜到
     改造的東西，後來丁○○說沒有錢，我就說送給他…」（
     九十四年三月十一日本院審理）、「…我是賣給他（被告
     丁○○）玩具槍…」（九十四年四月十九日本院審理）等
     語；證人甲○○於九十四年二月十八日本院審理時亦證稱
     ：「…我們一起去丁○○租的地方，我先去丙○○家中，
     他從道具槍的盒子裡面拿給我看，說他有壹把槍，說要拿
     到丁○○那邊唬唬他，看是否可以弄一點錢，沒有想到丁○○比我們還精明…丁○○說不要，說他沒有錢，當天就
     有降到九千元，後來丙○○就將槍送給丁○○…我去丙○○他家的時候就有拿來看看，我說還蠻像真槍的，丙○○
     說是道具槍，槍管沒有通，我看得時候接縫不是很完全，
     也沒有子彈…我是在丁○○家中才玩壞的…」等語，核二
     人所述情節相符。(2)就上開扣案之槍枝究係被告丙○○所
     贈與其或寄放該處，嗣經通知取回未予理會，寄放之原因
     究係委請尋買主或單純暫時寄放，被告丁○○先後所述均
     不相同，而被告丁○○與丙○○二人係於九十三年十一、
     十二月間始認識，二人並無深厚交情，此已據被告丁○○
     、丙○○供述在卷，由於扣案之具殺傷力之改造玩具手槍
     一枝有相當價值，衡諸常情，被告丙○○鮮少會僅以新台
     幣二萬元（後降為九千元）持向被告丁○○銷售，而丁○○亦不為低於市價之價格所打動，後因被告丁○○無錢購
     買就將該把槍枝贈與被告丁○○，或者寄放後即不予聞問
     之理，是知被告丁○○前揭供詞先後不一致，且有悖常情
     ，而有瑕疵。(3)有關被告丙○○被查獲之經過情形，被告
     丁○○被查獲持有扣案之槍枝後，供出槍枝係被告丙○○
     託售一事，並由被告丁○○主動與被告丙○○電話聯絡交
     付託售槍枝款項及另購槍枝因而逮獲被告丙○○到案之事
     實，已據證人即承辦本案員警唐斯訓於九十三年四月七日
     偵查時證述綦詳，被告被告丁○○亦供稱：「…只要我告
     訴他找到槍、彈買主，他就會出來跟我見面…」（九十三
     年二月二十四日警訊）、「…我案發後有找到丙○○…」
     （九十三年二月二十五日偵查）、「…（在警察搜到這把
     槍要你打電話給丙○○，你說你已經賣到，錢在你這邊，
     是什麼意思？）當初他是要把槍賣給我，要我幫他賣，他
     說他只要拿九千元，剩下的利潤對半…當初在電話中所說
     的不是這樣子，我說賣掉他，他那邊是否還有，他問我還
     要什麼東西，我說還有什麼，他說你要小貝還是小克都有
     ，我說人家小貝兩萬元要買，他說至少要兩萬五千元，小
     克要五萬元，他說他至少要賺五千元，他說叫我先把錢拿
     過去，他中途一下子變更地點，他說不在他家，要到別處
     去拿，警察也不是那麼好騙的，我叫警察去抓人就去抓人
     ，不是我一直打電話催他，是他也有打電話給我…」（九
     十四年三月十一日本院審理），「…在警局時，小隊長一
     直都有在我旁邊，有聽到我的電話內容，他應該是有聽到
     販賣槍枝的對話，他才會去抓，如果只是單純三千、五千
     ，他根本不會去執行公務…」（九十四年四月十九日本院
     審理）等詞，然而證人唐斯訓坦認未聽見被告丙○○與被
     告丁○○通電話時其談話內容，又依據被告丁○○持用之
     行動電話門號0000000000號及被告丙○○持用之行動電話
     門號0000000000號九十三年二月二十四日晚間八時四十四
     分至十時二十一分止之通聯紀錄，有三通0000000000號發
     話至0000000000號，三通0000000000號發話至0000000000
     號，第一通0000000000號發話至0000000000號，通話時間
     長達218秒，有0000000000號通聯紀錄（九十三年度偵字第
     四四一九號卷第171頁）在卷可稽，另參以證人唐斯訓證述
     ：「…楊（丁○○）有約對方來民富路住處拿錢，但對方
     好像沒有答應，楊接著說，以後再連絡。等我們把楊帶回
     辦公室之後，他一直要求，我們給他機會約丙○○…」之
     詞，可知被告丁○○係與被告丙○○數次電話聯絡要約後
     ，被告丙○○始應允赴約碰面，而依常情判斷，扣案之槍
     枝如確係被告丙○○委請被告丁○○出售及被告丙○○委
     請被告丁○○尋其他槍枝之買主，二人間應具有相當信任
     關係，從而被告丙○○經被告丁○○電話告知收取託售槍
     枝款項或購買槍枝之事，當會立即赴約，鮮需再三以電話
     要約，何況被告丙○○赴約被逮捕時，自上並無攜帶任何
     槍枝，旋經會同警方前往台北縣中和市○○街三○巷一六
     號一二樓之一其住處搜索，僅有所指玩具模型槍之紙盒一
     個，除此之外未搜出任何槍枝或改造槍枝等工具各情，亦
     據證人唐斯訓陳明在卷，並有台北市政府警察局刑事警察
     大隊搜索筆錄（九十三度偵字第四四一九號卷第26頁）在
     卷足稽，稽此可知，被告丙○○所述：「…當天丁○○打
     電話給我，託我買玩具槍。我們約在板橋該路口，說要拿
     錢給我，我之前有告訴他在那裏買的，但他那天一直強調
     要我幫他買，我不知為什麼，就乾脆赴約…電話中他有問
     我還有沒有玩具槍，我說沒有了，他就叫我幫他買…」（
     九十三年五月七日偵查）、「…沒有，是丁○○叫我幫他
     買，我說玩具槍到店裡買就可以了，他一直叫我幫他買，
     他說他賣掉是他的事，我送給他就是他的，因為就是玩具
     槍，警察說要去我家看，說我是否是罪犯，警察到我家就
     沒有搜到…」（九十四年三月十一日本院審理）、「…他
     打電話跟我說要買玩具槍，我叫他自己去買，因為那天我
     要載我女友下班，然後楊問我要在哪邊買，我說在軍用品
     店都有賣，他說他不知道地方，一直叫我幫他買，接著問
     我多少錢，問好幾種，我說五千到七千不等，後來到最後
     他問我貝瑞克，我告訴他五千，如果叫我幫他買，我要收
     二千元的跑路費…他連續打來二、三次，我也有打給他一
     次，問他到底要不要來，因為我要去接女友，然後他來，
     警察也來，就抓我到我家搜，警察問我要不要配合，我應
     允沒關係，請警察搜屋，接著就去警局作筆錄…我從頭到
     尾都沒有說要五萬元，這都是被告楊自己講給警察聽的…
     」（九十四年四月十九日本院審理）等詞為真實；是知被
     告丁○○供稱扣案具殺傷力之玩具手槍係被告丙○○所交
     付之詞即有可議。
 (三)、是因被告丙○○交付者本院認係未改造之玩具槍，而被告
     丁○○被查獲時該玩具槍業經改造成具有殺傷力之槍枝，
     因而改造是否為被告丁○○所為，則為必須探究之問題。
     訊據被告丁○○紅否有參與改造之犯行，經本院將被告丁○○送法務部調查局測謊，其對於「你有改造扣案槍枝」
     之問題，雖呈現情緒波動反應，研判有說謊，有法務部調
     查局九十四年三月二十八日調科參字第094000 137090號測
     謊報告書及測謊鑑定過程參考資料在卷可稽。惟測謊鑑定
     係依一般人在說謊時，會產生遲疑、緊張、恐懼、不安等
     心理波動現象，乃以科學方法由鑑定人利用測謊儀器，將
     受測者之上開情緒波動反應情形加以紀錄，用以分析判斷
     受測者之供述是否違反其內心之真意而屬虛偽不實，故測
     謊鑑定，倘鑑定人具備專業之知識技能，復基於保障緘默
     權而事先獲得受測者之同意，所使用之測謊儀器及其測試
     之問題與方法又具專業可靠性時，該測謊結果，如就有利
     之供述，經鑑定人分析判斷有不實之波動反應，該鑑驗結
     果固可為審判之參考，但非為判斷之唯一及絕對依據，鑑
     驗結果是否可採，應由法院斟酌取捨，尚難僅憑該測試結
     果遽入被告於罪；反之，若其有利之供述，經鑑定並無任
     何虛偽供述之情緒波動反應，又無其他合法之積極證據足
     以證明該部分之犯罪事實時，即可印證其真實性，非不得
     為有利於受測者之認定（最高法院八十八年度台上字第二
     九三六號、八十七年度台上字第三九二八號、第三三三九
     號、八十五年度台上字第五七九一號、八十二年度台上字
     第三五號判決參照）。被告丁○○對於「扣案槍枝不是我
     所改造」此一有利之供述，固呈現情緒波動反應，研判有
     說謊，然此測謊結果，並無法據為判斷被告丁○○有改造
     槍枝之唯一及絕對依據，而依卷內事證，亦查無其他之積
     極證據足證被告丁○○有改造或參與改造槍枝之事實，本
     諸罪疑唯輕之法理，僅得論以此部分改造槍枝之被告丁○○未經許可持有具殺傷力之改造玩具手槍。
    綜上論述，本件事證明確，應予依法論科。
二、被告丁○○行為後，槍砲彈藥刀械制條例第八條規定已於九
    十四年一月二十六日經修正公布，原第十一條條文刪除，並
    自九十四年一月二十八日生效，原第十一條規定：「未經許
    可，製造、販賣或運輸第四條第一項第一款所稱其他可發射
    金屬或子彈具有殺傷力之各式槍砲者，處五年以上有期徒刑
    ，併科新臺幣一千萬元以下罰金。未經許可，轉讓、出租或
    出借前項所列槍砲者，處三年以上十年以下有期徒刑，併科
    新臺幣七百萬元以下罰金。意圖供自己或他人犯罪之用，而
    犯前二項之罪者，處無期徒刑或七年以上有期徒刑，併科新
    臺幣一千萬元以下罰金。未經許可，持有、寄藏或意圖販賣
    而陳列第一項所列槍砲者，處一年以上七年以下有期徒刑，
    併科新臺幣七百萬元以下罰金。第一項至第三項之未遂犯罰
    之。」，而條正後之第八條規定：「未經許可，製造、販賣
    或運輸鋼筆槍、瓦斯槍、麻醉槍、獵槍、空氣槍或第四條第
    一項第一款所稱其他可發射金屬或子彈具有殺傷力之各式槍
    砲者，處無期徒刑或五年以上有期徒刑，併科新台幣一千萬
    元以下罰金。未經許可，轉讓、出租或出借前項所列槍枝者
    ，處五年以上有期徒刑，併科新台幣一千萬元以下罰金。意
    圖供自己或他人犯罪之用，而犯前二項之罪者，處無期徒刑
    或七年以上有期徒刑，併科新台幣一千萬元以下罰金。未經
    許可，持有、寄藏或意圖販賣而陳列第一項所列槍枝者，處
    三年以上十年以下有期徒刑，併科新台幣七百萬元以下罰金
    。第一項至第三項之未遂犯罰之。」，被告丁○○前揭未經
    許可持有同條例第四條第一項第一款所稱其他可發射金屬或
    子彈具有殺傷力之各式槍械犯行，經比較修正後第八條第四
    項及修正前第十一條第四項之規定，修正前第十一條第四項
    規定之刑罰「處一年以上七年以下有期徒刑，併科新臺幣七
    百萬元以下罰金」較修正後第八條第四項規定之刑罰「處三
    年以上十年以下有期徒刑，併科新台幣七百萬元以下罰金。
    」為輕，爰依刑法第二條第一項後段規定，應從對被告丁○○有利之修正前槍砲彈藥刀械管制條例第十一條第四項規定
    處斷，合先敘明。
三、核被告丁○○所為係犯修正前槍砲彈藥刀械管制條例第十一
    條第四項之未經許可持有其他可發射子彈具有殺傷力之改造
    手槍罪。被告丁○○有犯罪事實一之犯罪科刑及執行前科，
    於九十一年八月六日執行完畢毒品危害防制條例案件有期徒
    刑六月，有台灣台北地方法院檢察署刑案資料查註紀錄表及
    台灣高等法院被告全國前案紀錄表各一份在卷可稽，被告丁○○於五年內再犯前述有期徒刑以上刑之罪，為累犯，依刑
    法第四十七條規定加重期刑。又被告丁○○之辯護人辯護主
    張被告丁○○供出扣案之槍枝為被告丙○○所寄放，因而查
    獲前手丙○○，應依槍砲彈藥刀械管制條例第十八條第四項
    之規定減輕或免除其刑部分；惟按槍砲彈藥刀械管制條例第
    十八條第四項前段係規定：「犯本條例之罪，於偵查或審判
    中自白，並供述全部槍砲、彈藥、刀械之來源及去向，因而
    查獲或因而防止重大危害治安事件之發生者，減輕或免除其
    刑」，而被告丁○○對於持有槍枝、子彈犯行部分並非完全
    自白，並辯稱自始無意受託或持有，且就扣案槍枝來源，前
    後供述亦有不一，本件復無因被告丁○○自白而查獲或防止
    重大危害治安事件發生之情形，自無上開減刑或免刑規定之
    適用。爰審酌被告值此槍彈氾濫之際，無故持有具殺傷力之
    改造玩具手槍，雖未有其他實害行為，然對社會治安潛藏高
    度危險性，及其犯罪動機、手段、生活狀況、犯後態度等一
    切情狀，量處如主文所示之刑，並就罰金部分諭知易服勞役
    之折算標準，以示懲戒。扣案之改造玩具手槍一支（含彈匣
    一個，槍枝管制編號：0000000000號），為違禁物，應依刑
    法第三十八條第一項第一款規定宣告沒收。至扣案之土造子
    彈一顆，無法擊發不具殺傷力，已如前述，非違禁物，無庸
    併予宣告沒收。
乙、被告丙○○部分：
一、公訴意旨略以：被告丙○○明知具殺傷力之各式改造玩具手
    槍係屬槍砲彈藥刀械管制條例第四條第一項第一款所稱之槍
    砲，非經中央主管機關許可不得販賣、持有，被告丙○○竟
    未經許可，於九十三年二月初，在台北市○○路一四五巷一
    五弄一四號三樓住處，將經改造具殺傷力之德制八釐米仿Ｆ
    Ｎ廠半自動手槍製造之金屬玩具手一把（含彈匣一個，與未
    具殺傷力之子彈一顆）轉讓與被告丁○○，被告丁○○即未
    經許可持有上開手槍（被告丁○○所涉未經許可持有具殺傷
    力玩具手槍犯行已經本院判處有期徒刑一年二月），嗣為警
    據報於九十三年二月二十四日下午七時三十分許，持搜索票
    在上址查獲，因認被告丙○○涉有修正前砲彈藥刀械管制條
    例第十一條第二項之未經許可，轉讓具殺傷力之玩具手槍罪
    嫌。
二、按犯罪事實應依證據認定之，無證據不得認定其犯罪事實；
    又不能證明被告犯罪者，應諭知無罪之判決，刑事訴訟法第
    一百五十四條第二項、第三百零一條第一項分別定有明文。
    所謂認定犯罪事實之證據，係指足以認定被告確有犯罪行為
    之積極證據而言，該項證據自須適合於被告犯罪事實認定，
    始得採為斷罪資料，如未能發現相當證據，或證據不足以證
    明，自不能以推測或擬制之方法，為裁判基礎，最高法院二
    十九年度上字第三一○五號、四十年台上字第八六號判例可
    資參照。
三、本件公訴人認被告丙○○涉有前揭犯行，係以同案被告丁○○之自白、被告丙○○之供詞、證人唐斯訓之證詞，扣案之
    改造手槍一枝與內政部警政署刑事警察局刑鑑字第○九三○○四七八六號槍彈鑑定書、法務部調查局調十三年七月十二
    日調科參字第09300274820號、九十四年三月二十八日調科
    參字第09400137090號測謊報告書各一份等，為其所憑之論
    據。訊據被告丙○○始終供稱僅將一把不具殺傷力之玩具手
    槍贈送被告丁○○，否認有交付或寄放扣案具殺傷力之改造
    玩具槍枝之情事。經查：
(一)、被告丁○○對上開扣案之槍枝、子彈來源，雖均供稱係被告
    丙○○攜至其租住處，惟就上開扣案之槍枝究係被告丙○○
    所贈與其或寄放該處，嗣經通知取回未予理會，而寄放之原
    因究係委請尋買主或單純暫時寄放，先後均不相同，又據被
    告丁○○、丙○○供述二人係於九十三年十一、十二月間始
    認識，並無深厚交情，，而扣案之具殺傷力之改造玩具手槍
    一枝有相當價值，衡諸常情，被告丙○○鮮少會僅以新台幣
    二萬元（後降為九千元）持向被告丁○○銷售，後因被告丁○○無錢購買就將該把槍枝贈與被告丁○○，或者寄放後即
    不予聞問之理，是知被告丁○○前揭供詞先後不一致，且有
    悖常情，而有瑕疵。而且證人甲○○於九十四年二月十八日
    本院審理時亦證稱：「…我們一起去丁○○租的地方，我先
    去丙○○家中，他從道具槍的盒子裡面拿給我看，說他有壹
    把槍，說要拿到丁○○那邊唬唬他，看是否可以弄一點錢，
    沒有想到丁○○比我們還精明…丁○○說不要，說他沒有錢
    ，當天就有降到九千元，後來丙○○就將槍送給丁○○…我
    去丙○○他家的時候就有拿來看看，我說還蠻像真槍的，丙○○說是道具槍，槍管沒有通，我看得時候接縫不是很完全
    ，也沒有子彈…我是在丁○○家中才玩壞的…」等語，核與
    被告丙○○供述：「…我當初買的時候是玩具槍而已…槍管
    是沒有通的…我想訛丁○○，我家也沒有搜到改造的東西，
    後來丁○○說沒有錢，我就說送給他…」（九十四年三月十
    一日本院審理）情節相符。復參以本院前述理由，故應認被
    告丙○○所稱本欲以二萬元誆騙丁○○買玩具槍為真正。
(二)、至於被告丙○○於九十三年七月七日接受法務部調查局實施
    測謊鑑定，其結果雖顯示被告丙○○就「未將模型槍改造後
    交付丁○○及未交付子彈予丁○○」等情，均呈情緒波動反
    應，固有法務部調查局九十三年七月十二日調科參字第 093
    00274820號測謊報告書及測謊鑑定過程參考資料各一份在卷
    可稽。惟測謊之鑑驗，係就受測人對相關事項之詢答，對應
    其神經、呼吸、血壓脈搏及皮膚電阻等反應而判斷，其鑑驗
    結果有時亦因受測人之生理、心理因素而受影響，而於受測
    者即刑事被告之情形，因受測結果事涉其切身清白及是否須
    負擔刑責，其心理上之負擔實不免影響及呼吸、血壓等反應
    。從而，測謊鑑定結果，如就否認犯罪有不實之情緒波動反
    應，固得供審判上之參酌，但不得採為有罪判決之唯一憑據
    。而被告丁○○於九十四年三月二十四日接受法務部調查局
    實施測謊鑑定，就「槍是黃國交給你的」及「子彈是丙○○
    交給你的」問題，經測試無情緒波動反應，然就「未再改造
    丙○○交付之槍枝」問題，經測試則呈情緒波動反應各情，
    亦有法務部調查局九十四年三月二十八日調科參字第09400
    137090號測謊報告書及測謊鑑定過程參考資料各一份在卷可
    稽，且本院依卷證存在之資料職權調查結果，關於被告丙○○有無如被告丁○○所供述之扣案之具殺傷力槍枝係其所轉
    讓之犯罪事實，依被告丁○○及證人唐斯訓供證之經過，尚
    未達到扣案之具殺傷力槍枝確實係被告丙○○所交付給被告
    丁○○之確信程度，並不足以作為被告丙○○被訴犯罪事實
    之補強證據，自難僅憑該測謊鑑定結果為論斷被告丙○○犯
    罪之唯一證據。
(三)、綜上所述，公訴人所舉之證據尚不足以證明被告丙○○確有
    前述轉讓具殺傷力玩具槍之犯行，此外又查無其他積極證據
    足資證明被告丙○○有公訴人所指前揭犯行，被告丙○○犯
    罪即屬不能證明，揆諸前開說明，自應就被告丙○○諭知無
    罪。
據上論斷，應依刑事訴訟法第二百九十九條第一項前段、第三百
零一條第一項，修正前槍砲彈藥刀械管制條例第十一條第四項，
刑法第二條第一項但書、第十一條前段、第四十七條、第四十二
條第二項、第三十八條第一項第一款，罰金罰鍰提高標準條例第
二條，現行法規所定貨幣單位折算新台幣條例第二條，判決如主
文。
本案經檢察官陳玉萍到庭執行職務。
中　　華　　民　　國　　94　　年　　5 　　月　　13　　日
                            臺灣臺北地方法院刑事第一庭
                                  審判長法  官 陳興邦
                                        法  官 劉素如
                                        法  官 林婷立
上正本證明與原本無異
如不服本判決，應於判決送達後十日內，向本院提出上訴狀。
                                        書記官 王曉雁
中　　華　　民　　國　　94　　年　　5 　　月　　13　　日
附錄本案論罪科刑法條全文：
槍砲彈藥刀械管制條例第十一條（修正前）
未經許可，製造、販賣或運輸第四條第一項第一款所稱其他可發
射金屬或子彈具有殺傷力之各式槍砲者，處五年以上有期徒刑，
併科新臺幣一千萬元以下罰金。
未經許可，轉讓、出租或出借前項所列槍砲者，處三年以上十年
以下有期徒刑，併科新臺幣七百萬元以下罰金。
意圖供自己或他人犯罪之用，而犯前二項之罪者，處無期徒刑或
七年以上有期徒刑，併科新臺幣一千萬元以下罰金。
未經許可，持有、寄藏或意圖販賣而陳列第一項所列槍砲者，處
一年以上七年以下有期徒刑，併科新臺幣七百萬元以下罰金。
第一項至第三項之未遂犯罰之。
